臺灣臺南地方法院刑事判決
111年度易字第730號
公  訴  人  臺灣臺南地方檢察署檢察官
被      告  顏永順



上列被告因妨害公務案件，經檢察官提起公訴（111年度偵字第5
569號），被告就被訴事實為有罪之陳述，本院依簡式審判程序
審理，判決如下：
    主  文
顏永順犯妨害公務執行罪，處有期徒刑肆月，如易科罰金，以新
臺幣壹仟元折算壹日。
    事實及理由
一、顏永順曾於民國108年間因傷害等案件，經本院以108年度易
    字第49號判處有期徒刑3月、2月（另有妨害公務案件經判處
    拘役30日、20日）確定；以108年度易字第590號判處有期徒
    刑4月，並經臺灣高等法院臺南分院駁回上訴確定；以108年
    度交易字第674號判處有期徒刑4月確定；以108年度交簡字
    第2771號判處有期徒刑2月確定。上開案件嗣經本院裁定定
    其應執行刑為有期徒刑1年確定，甫於109年12月21日縮刑執
    行完畢出監。111年2月23日12時2分許，警方接獲報案稱有
    人在臺南市○○區○○路00號「南投王檳榔攤」金錢遺失，員警
    呂建賢、沈建明2人即前往現場處理，員警到場後發現顏永
    順酒醉咆哮乃請其小聲敘述事發經過，惟顏永順卻仍繼續大
    聲咆哮，其明知穿著制服到場之員警呂建賢、沈建明係依法
    執行職務之公務員，仍基於妨害公務之犯意，對依法執行職
    務之員警辱罵「幹你娘機掰、你娘老雞巴」等語，當場侮辱
    員警（公然侮辱部分未據告訴）。員警呂建賢欲制止顏永順
    之脫序行為時，顏永順竟情緒失控與員警呂建賢發生肢體拉
    扯，造成員警呂建賢因而受有頭部損傷、鼻部擦傷、右側手
    部擦傷等傷勢（傷害部分未據告訴），以此強暴方式妨害員
    警依法執行職務。
二、前項犯罪事實，有下列證據足資證明：
  ㈠六甲分駐所員警職務報告（警卷第7至9頁）、臺南市政府警
    察局查獲妨害公務、公然侮辱、傷害案嫌疑人酒精測定紀錄
    表（警卷第17頁）、於奇美醫療財團法人柳營奇美醫院診斷
    證明書（警卷第19頁）各1件、監視器影像擷圖6張（警卷第
    21至25頁）、錄影翻拍照片10張（本院卷第95至103頁）暨
    錄影檔案光碟附卷可以佐證。 
  ㈡被告顏永順於偵查中之供述及於本院審理中之自白。
三、論罪科刑
　㈠核被告所為，係犯刑法第135條第1項之妨害公務執行罪、刑
    法第140條之侮辱公務員罪。被告於員警執行職務過程中同
    時為上開妨害公務執行及侮辱公務員犯行，其行為時間重疊
    為一行為。其以一行為觸犯上開2罪名，為想像競合犯，應
    從一重之妨害公務執行罪處斷。
　㈡被告於108年間因傷害等案件，經本院以108年度易字第49號
    判處有期徒刑3月、2月（另有妨害公務案件經判處拘役30日
    、20日）確定；以108年度易字第590號判處有期徒刑4月，
    並經臺灣高等法院臺南分院駁回上訴確定；以108年度交易
    字第674號判處有期徒刑4月確定；以108年度交簡字第2771
    號判處有期徒刑2月確定。上開案件嗣經本院裁定定其應執
    行刑為有期徒刑1年確定，甫於109年12月21日縮刑執行完畢
    出監，有臺灣高等法院被告前案紀錄表1件在卷可按，並經
    被告坦認在卷（本院卷第91頁）。其於5年內故意再犯本件
    有期徒刑以上之罪，為累犯，本院審酌被告前案所犯有暴力
    性質之犯罪，且其中部分犯罪過程亦有妨害公務犯行（108
    年度易字第49號），足認被告於前案入監執行後，仍未能矯
    正行為，其刑罰反應力薄弱，爰依刑法第47條第1項規定加
    重其刑。
　㈢爰審酌被告之品行（成立累犯部分不重複評價）；酒後言行
    失當而為本案犯行；及其妨害公務犯行之手段、所生危害之
    程度，暨被告犯罪後態度及其於本院審理時所述教育程度為
    高中肄業，之前從事粗工，家庭生活狀況普通等智識程度、
    家庭生活狀況等一切情狀，量處如主文所示之刑，並諭知易
    科罰金之折算標準。
四、據上論斷，應依刑事訴訟法第273條之1第1項、第299條第1
    項前段、第310條之2、第454條，刑法第135條第1項、第140
    條、第41條第1項前段、第47條第1項、第55條，刑法施行法
    第1條之1，判決如主文。
本案經檢察官董詠勝提起公訴；檢察官蘇聖涵到庭執行職務。
中　　華　　民　　國　　111 　年　　9 　　月　　27　　日
                    刑事第三庭  法　官  鄭文祺
以上正本證明與原本無異。　　　　　　　　　　
如不服本判決應於收受本判決後20日內向本院提出上訴書狀，並
應敘述具體理由。其未敘述上訴理由者，應於上訴期間屆滿後20
日內向本院補提理由書狀（均須按他造當事人之人數附繕本）「
切勿逕送上級法院」。 
                                書記官  吳昕韋
中　　華　　民　　國　　111 　年　　9 　　月　　28　　日
附錄本案論罪科刑法條全文：
中華民國刑法第135條
對於公務員依法執行職務時，施強暴脅迫者，處3年以下有期徒
刑、拘役或30萬元以下罰金。
意圖使公務員執行一定之職務或妨害其依法執行一定之職務或使
公務員辭職，而施強暴脅迫者，亦同。
犯前二項之罪而有下列情形之一者，處6月以上5年以下有期徒刑
：
一、以駕駛動力交通工具犯之。
二、意圖供行使之用而攜帶兇器或其他危險物品犯之。
犯前三項之罪，因而致公務員於死者，處無期徒刑或7年以上有
期徒刑；致重傷者，處3年以上10年以下有期徒刑。
中華民國刑法第140條
於公務員依法執行職務時，當場侮辱或對於其依法執行之職務公
然侮辱者，處1年以下有期徒刑、拘役或10萬元以下罰金。